# 求助陈版主，股本披露的疑问

提问人：liuweisheng 时间：2023-08-06 23:14:08
甲持有A公司股本 100 万元，持股比例100%。A回购 20 万股自己股份，准备进行股份支付，并支付甲 30 万元。
会计分录借：库存股 30 万元，贷：银行存款 30 万元。报告披露A公司股东股本原值甲 80 万股。这样披露导致正式报表股本原值 100 万跟披露原值 80 万元不一致，这里是用文字说明不一致原因即可吗。不明白股本原值如何披露处理。谢谢版主解惑

回答人：chenyiwei
实收资本仍列报为 100 万元，下面再减库存股 30 万元。附注中说明发行在外股份数量为 80 万股，全部由甲公司持有。注意作出清晰完整的文字说明。